# 要不要利息资本化？

提问人：3311008 时间：2010-02-04 14:31:09
A公司购入办公楼，购入价 5000 万元。 6 月贷长期借款 2000 万，注明购办公楼用。购楼付款时即办房产证证。 7 月开始装修， 12 月 31日搬入使用。对于借款利息资本化有三种意见 一、从 6 月到 12 月将 2000 万贷款的利息资本化。 二、因为办公楼购入即已达到可使用状态，取得房产证，装修只是功能的完善，假如不搬进去，转手倒卖，肯定不用利息资本化。借款利息费用化。 三、房屋购入时，符合固定资产定义，借：固定资产 贷：银行存款 对装修费按利息资本化三原则，从装修款项购出，装修活
动开始时按占用资金额计息资本化，达到可使用状态的 12 月 31 日停止资本化。
[ 本帖最后由 3311008 于 2010-2-4 15:08 编辑 ]

回答人：chenyiwei
回复 楼主 3311008 的帖子个人理解不符合资本化条件。因为根据固定资产准则，房屋本身和装修的使用年限不同，应当单独确认为两项固定资产。房屋本身在购入时已经达到预定可使用状态，尚未达到预定可使用状态的仅仅是装修，而要使装修达到预定可使用状态，并不需要相当长的时间，因此不符合可资本化的资产的条件。

提问人：lwll 时间：2014-01-14 15:58:00
项目公司注册资本 1000 万，但是拿地成本 1 亿，对资金的缺口项目公司向总部借款，并支付利息，土地已经取得,请问利息资本化是从土地取得、三通一平、设计、打桩还是以实际开工为计息日？

回答人：chenyiwei
自同时满足资本化开始三个条件之日起。因此不可能早于主体工程开始打桩时。